【裁判字號】    90,易,772
【裁判日期】    900705
【裁判案由】    竊盜等
【裁判全文】
臺灣彰化地方法院刑事判決                            九十年度易字第七七二號
    公  訴  人  臺灣彰化地方法院檢察署檢察官
    被      告  丁○○
右列被告因贓物案件，經檢察官提起公訴（九十年度偵字第二七七六號），本院判決
如左：
    主  文
丁○○收受贓物，累犯，處有期徒刑月，如易科罰金，以佰元折算壹日。
    事  實
一、丁○○曾於民國八十三年間，因肅清煙毒條例案件，經法院判處有期徒刑三年一
    月確定，甫於八十九年九月二十日執行完畢，仍不知悔悟，其於九十年四月十二
    日晚上十時許，在彰化縣員林鎮○○路○段四九二巷二弄三十一號住處，搭乘友
    人甲○○所駕駛之車牌號碼ＲＣ─九三七一號自用小客車（該車為甲○○所竊得
    ，甲○○部分業已審結），欲一同前往彰化縣北斗鎮找朋友，於行駛途中，丁○○見車內置有丙○○所有之車牌號碼ＰＫ─０一九Ｏ號自用小客車之行車執照及
    乙○○（丙○○之夫）之駕駛執照各一張，其乃詢問甲○○該行照及駕照何來，
    甲○○乃告知係竊得之物（該行照及駕照原均係置於丙○○所有之車牌號碼ＰＫ
    ─０一九０號自用小客車內，於九十年四月十一日下午二時許，在彰化縣員林鎮
    ○○路五十七號前，為甲○○竊得該車，翌日凌晨四時許，因該竊得之自用小客
    車之汽油耗盡，甲○○遂將該車內之行照及駕照各一張取出，並將該車棄置在彰
    化縣芬園鄉○○路與彰南路口），丁○○明知該行照及駕照為竊得之贓物，竟仍
    將該行照及駕照放入口袋而收受贓物。嗣於九十年四月十二日晚上十一時四十五
    分許，甲○○駕駛車牌號碼ＲＣ─０一九０號自用小客車，行經彰化縣永靖鄉五
    汴村活動中心旁產業道路時，為警盤檢查獲，並當場於丁○○身上起出前揭丙○○所有之車牌號碼ＰＫ─０一九Ｏ號自用小客車之行車執照及乙○○之駕駛執照
    各一張。
二、案經彰化縣警察局員林分局移送臺灣彰化地方法院檢察署檢察官偵查起訴。
    理  由
一、訊據被告丁○○固坦承於右揭時、地將丙○○之行車執照及乙○○之駕照放入口
    袋後為警查獲之事實不諱，惟矢口否認有何贓物犯行，辯稱：伊僅係想將行照、
    駕照拿來看，因光線昏暗，始先將證照放入口袋，且伊並不知該行照及駕照係贓
    物云云。惟查，右揭事實業據被害人丙○○指述甚詳，且該行照及駕照原均係置
    於丙○○所有之車牌號碼ＰＫ─０一九０號自用小客車內，於九十年四月十一日
    下午二時許，在彰化縣員林鎮○○路五十七號前，為甲○○竊得該車，翌日凌晨
    四時許，因該竊得之自用小客車之汽油耗盡，甲○○遂將該車內之行照及駕照各
    一張取出，並將該車棄置在彰化縣芬園鄉○○路與彰南路口之事實，亦據共同被
    告甲○○供承不諱，是以該行照及駕照確屬贓物；而共同被告甲○○亦供稱：伊
    將取自ＰＫ─０一九０號自用小客車內之行照及駕照置於ＲＣ─九三七一號自用
    小客車置物箱中，丁○○拿去看後，即將行照、駕照置於身上，之前其曾詢問伊
    為何有別車之行車執照，伊回以該車係竊取的等語，且被告甲○○又係被告丁○○之朋友，當無故意誣陷之理，再被告丁○○又非未曾見過行照及駕照，豈有於
    利用車上之小燈觀看仍嫌不夠，而需將該行照及駕照放於口袋帶回去研究之理，
    是以被告丁○○顯係明知該行照及駕照為贓物，並予以收受，被告丁○○所辯顯
    係事後卸責之詞，不足採信，此外並有車輛失竊查詢資料及贓物認領保管單及照
    片等件附卷可資佐證，本件事證已臻明確，被告丁○○犯行堪予認定。
二、核被告所為，係犯刑法第三百四十九條第一項之收受贓物罪。又被告曾於八十三
    年間，因肅清煙毒條例案件，經法院判處有期徒刑三年一月確定，甫於八十九年
    九月二十日執行完畢，此有台灣彰化地方法院檢察署刑案資料查註紀錄表在卷可
    稽，其於受此有期徒刑執行完畢後，五年以內再犯有期徒刑以上之本罪，為累犯
    ，應依法加重其刑。爰審酌被告犯罪之動機、目的、手段、所生之危害及犯罪後
    之態度等一切情狀，量處如主文所示之刑，並諭知易科罰金之折算標準，以示懲
    儆。
據上論斷，應依刑事訴訟法第二百九十九條第一項前段，刑法第三百四十九條第一項
、第四十七條、第四十一條第一項前段，罰金罰鍰提高標準條例第一條前段、第二條
前段，判決如主文。
中      華      民      國    九十      年      七      月      五      日
                                臺灣彰化地方法院刑事第二庭
                                    法      官
右正本證明與原本無異。
如不服本判決，應於送達後十日內向本院提出上訴狀(須附繕本)。
告訴人或被害人對於判決如有不服具備理由請求檢察官上訴者，其上訴期間之計算係
以檢察官收受判決正本之日期為準。
附錄法條
刑法第三百四十九條


司法院資訊處製作；財團法人民間司法改革基金會備份。
